臺灣高雄地方法院刑事判決　　　　　　　　　　　　九十一年度易字第二五五三號
　　公　訴　人　臺灣高雄地方法院檢察署檢察官
　　被　　　告　甲○○
右列被告因竊盜案件，經檢察官提起公訴（九十一年度偵字第一五三五五號），本院
判決如左：
    主  文
甲○○連續竊盜，累犯，處有期徒刑肆月，如易科罰金，以佰元折算壹日。
    事  實
一、甲○○前曾因違反肅清煙毒條例及麻醉藥品管理條例案件，分別經法院判處有期
    徒刑三年及七月確定，嗣二案經接續執行，於民國八十六年十二月二十七日因縮
    短刑期假釋出監，於八十七年七月十四日縮刑期滿執行完畢，仍不悔改。竟意圖
    為自己不法之所有，並基於概括之犯意，於九十一年七月十五日中午十二時許，
    連續在高雄市國軍八０二醫院三樓五房內，竊取患者丁○○所有置於21Ｂ床床頭
    抽屜內之皮夾（內有國民身分證、軍人身分證、軍用駕照、郵局金融卡、自強號
    火車票與現金新台幣五百五十元），及患者丙○○所有置於21Ｄ床床頭抽屜內之
    隨身聽乙個，復承前竊盜之概括犯意，於同日下午三時許，在高雄市前金區○○○路二六六之一號漢神百貨公司地下二樓之超市，竊取優寶牌奶粉三罐（價值一
    千七百六十七元），放置在其隨身攜帶之紙袋內，得手後未結帳，即欲離去時，
    為營業員乙○○發現而報警查獲，並在上開袋子內起出優寶牌奶粉三罐、丁○○
    之國民身分證、軍人身分證、軍用駕照、郵局金融卡、自強號台南至高雄火車票
    ，及丙○○之隨身聽乙個。
二、案經高雄市政府警察局新興分局移送臺灣高雄地方法院檢察署檢察官偵查起訴。
    理  由
一、訊據被告甲○○矢口否認有右揭竊盜犯行，辯稱：被害人丁○○之皮夾及其內之
    物與丙○○之隨身聽，均係伊於九十一年七月十五日下午一時許，在高雄縣鳳山
    市衛武營區對面之公園內所拾得，尚來不及去報警，伊只是將奶粉放置在其隨身
    攜帶之紙袋內，並非要竊取云云。經查，丁○○所有置於21Ｂ床床頭抽屜內之皮
    夾（內有國民身分證、軍人身分證、軍用駕照、郵局金融卡、自強號火車票與現
    金新台幣五百五十元），及丙○○所有置於21Ｄ床床頭抽屜內之隨身聽，係於九
    十一年七月十五日中午十二時許，在高雄市國軍八０二醫院三樓五房內失竊等情
    ，業據被害人丁○○、丙○○分別於警訊時陳述明白；再者，被告於同日下午三
    時許，在高雄市前金區○○○路二六六之一號漢神百貨公司地下二樓之超市，將
    優寶牌奶粉三罐，放置在其隨身攜帶之紙袋內，得手後未結帳，即欲離去時，為
    營業員乙○○發現而報警查獲乙節，亦經證人乙○○於警訊時證述綦詳。參以行
    竊者既已辛苦竊得被害人丁○○、丙○○二人之物，豈有立即丟棄之理？而被告
    如係拾得被害人二人之物，豈有來不及報警處理反而能隨即至漢神百貨公司竊取
    奶粉之理？此均與常理有違，復有贓物領據三紙附卷可稽，足見被告所辯核屬避
    重就輕卸飾之詞，不足採信。本件罪証明確，被告犯行堪以認定。
二、核被告所為係犯刑法第三百二十條第一項竊盜罪。被告先後三次犯行，時間緊接
    ，所犯罪名相同，顯係出於概括之犯意為之，為連續犯，應依刑法第五十六條之
    規定以一罪論，並加重其刑。被告前曾因違反肅清煙毒條例及麻醉藥品管理條例
    案件，分經法院判處有期徒刑三年及七月確定，嗣二案經接續執行，於民國八十
    六年十二月二十七日因縮短刑期假釋出監，於八十七年七月十四日縮刑期滿執行
    完畢，有台灣高等法院被告全國前案紀錄表在卷可參，其於五年內再犯本件有期
    徒刑以上之罪，應論以累犯，並依法遞加重其刑。爰審酌被告犯罪之動機、目的
    、手段，所犯情節尚非重大、犯後否認犯罪等一切情狀，量處如主文所示之刑並
    諭知易科罰金之折算標準。
據上論斷，應依刑事訴訟法第二百九十九條第一項前段，刑法第五十六條、第三百二
十條第一項、第四十七條、第四十一條第一項，罰金罰鍰提高標準條例第一條前段、
第二條，判決如主文。
中      華      民      國      九十一      年      九    月    三十    日
                                臺灣高雄地方法院刑事庭
                                    法  官  郭  佳  瑛
右正本證明與原本無異。
如不服本判決，應於判決送達後十日內，向本院提出上訴狀。
                                    書記官  林  仕  興
中      華      民      國      九十一      年      九    月    三十    日
附錄本判決論罪之法條：
刑法第三百二十條第一項
    意圖為自己不法之所有或第三人不法之所有，而竊取他人之動產者，為竊盜罪，
    處五年以下有期徒刑、拘役或五百元以下罰金。
